最高法院民事判決　　　　　　　　　　　　　　　八十六年度台上字第三八五八號
　　上　訴　人　美商可美醫療用品有限公司
　　　　　　　 CAL-AM.
　　　　　　　　 SUPPLI.
　　法定代理人　Wallace.
　　被 上訴 人　韋勝興業股份有限公司
　　法定代理人　王義平
右當事人間請求損害賠償事件，上訴人對於中華民國八十五年八月五日台灣高等法院
台南分院第二審更審判決（八十四年度重上更(三)字第七號），提起上訴，本院判決如
左：
    主  文
上訴駁回。
第三審訴訟費用由上訴人負擔。
    理  由
本件上訴人主張：伊於民國七十九年間向被上訴人訂購醫用橡膠手套一批，計一萬九
千五百盒，每盒單價二‧二五美元，總價美金四萬三千八百七十五元，被上訴人以其
關係企業環古有限公司（以下稱環古公司）名義出口，該批貨不能通過美國衛生主管
機關（Ｆ、Ｄ、Ａ、）之檢驗，不能作為醫事用途，僅能作工業用，伊袛能以每盒美
金一元出售，按通常每盒美金三‧三九九元計算，伊損失美金四萬六千七百八十元等
情，求為命被上訴人如數給付，並加付法定遲延利息之判決。
被上訴人則以：伊非買賣契約之當事人，本件買賣與上訴人交易者為環古公司。且上
訴人曾以信函承認其所受領之物品質良好，事後始謂未通過檢驗，不無被調包之可能
等語，資為抗辯。
原審以：本件買賣雖未有訂單之訂立，然被上訴人承辦業務之李素珍於七十九年八月
十八日以被上訴人公司名銜之信函通知上訴人系爭貨品包裝所用外箱及內盒之費用，
稱：「茲將貴公司訂購Vinyl  Gloves之Carton及Box費用列述於下」。同年十一月十
七日又以被上訴人公司名銜之函件通知上訴人所訂系爭貨品之裝船情形，寄交裝船文
件，並告知上訴人將系爭貨品價款寄交環古公司帳戶。參以上訴人於美國衛生主管機
關Ｆ、Ｄ、Ａ、於八十年二月七日通知系爭貨品不符規定後致被上訴人之傳真之內容
、同年二月二十三日上訴人所委任之律師黃秋田請求賠償之存證信函所載之受信人為
被上訴人而非環古公司、及李素珍在第一審以被上訴人之訴訟代理人之身分所為陳述
，足見被上訴人係製造商，環古公司係被上訴人之出口公司等情以觀，被上訴人主張
其非本件買賣契約之當事人，固不足採。惟查扣留聽審通知（Notice of Detention
and Hearing ik）並非物品被檢驗不通過之證明文件。上訴人迄今無法提出確認拒絕
通知原本，即連影本亦無法提出，其所提出者均非確認拒絕通知，且非Ｆ、Ｄ、Ａ、
進口驗貨程序所發文件之正本，是其尚未盡舉證之責。況Ｆ、Ｄ、Ａ、於八十年一月
十七日派員到上訴人之倉庫內取樣檢驗，上訴人之法定代理人嗣於八十年二月六日發
傳真函給被上訴人之承辦人李素珍謂「你的手套品質非常好，且我們的客戶對你的手
套亦非常滿意，我們有意於和貴公司建立長久之商業關係」，而該函中並同時表示要
再向被上訴人訂貨，希望被上訴人於一九九一年（民國八十年）三月底前出貨，其將
在出貨前十天先電匯二分之一貨款給李素珍，尾款則於李素珍將提單副本傳真給上訴
人之法定代理人時付清等語，此有該傳真信函可稽，且為上訴人所不爭執。雖上訴人
於八十年六月二十七日在經濟部國際貿易局協調時指稱：八十年二月四日Ｆ、Ｄ、Ａ
、即已通知上訴人謂系爭貨物超過４％的手套有針孔等語，並提出其經公證之文件為
證。惟按諸常理，上訴人既於八十年二月四日已接受Ｆ、Ｄ、Ａ、之通知謂系爭貨物
超過４％有針孔，則焉有於八十年二月六日再傳真向被上訴人表示貨物品質良好，要
再訂貨之理，此亦見上訴人之主張及所提文件之證明力均難以採信。且縱系爭貨品有
檢驗不合格之情形，依民法第三百五十八條第一項規定，買受人即上訴人有暫為保管
之責，上訴人卻以電話通知李素珍限期十日內出面解決，否則上訴人將自行處理，李
素珍覆稱十日之期限就連辦理美國簽證都來不及，莫要強人所難，上訴人公司仍堅持
十日之期限，此為兩造所不爭執，嗣上訴人自行以一盒美金一元之低價售出系爭貨品
，其提出本件賠償請求自有未合云云，因而將第一審所為上訴人勝訴之判決廢棄，改
判駁回其訴，經核於法並無不合。按聲明書證，應提出文書為之；又公文書應提出其
原本或經認證之繕本，為民事訴訟法第三百四十一條、第三百五十二條第一項所明定
。查上訴人主張被上訴人售與伊之系爭貨品未通過美國衛生機關Ｆ、Ｄ、Ａ、之檢驗
所憑之書證係扣留聽審通知（Notice of Detention and Hearing ik），其所提出之
扣留聽審通知均係影本，而非原本，被上訴人在原審已予爭執，認其不足為憑（見原
審上更(三)字第三五、七六、七七頁），原審因而認其不能為有利上訴人之認定，據為
上訴人敗訴之判決，於法洵無違誤。上訴論旨仍執陳詞，並以原審取捨證據、認定事
實、及適用法律之職權行使，指摘原判決不當，聲明廢棄，非有理由。
據上論結，本件上訴為無理由，依民事訴訟法第四百八十一條、第四百四十九條第一
項、第七十八條，判決如主文。
中      華      民      國    八十六    年     十二     月    三十一    日
                              最高法院民事第六庭
                                  審判長法官  蕭  亨  國
                                        法官  吳  正  一
                                        法官  楊  隆  順
                                        法官  陳  淑  敏
                                        法官  黃  義  豐
      右正本證明與原本無異
                                              書  記  官
中      華      民      國    八十七    年      一      月     十五     日
